【裁判字號】    95,訴,1200
【裁判日期】    950606
【裁判案由】    毒品危害防制條例
【裁判全文】
臺灣臺中地方法院刑事判決              95年度訴字第1200號
公  訴  人  臺灣臺中地方法院檢察署檢察官
被      告  甲○○
上列被告因違反毒品危害防制條例案件，經檢察官提起公訴（94
年度毒偵字第6449號、95年度毒真字第195 號），被告於本院準
備程序中為認罪之陳述，經本院合議庭裁定由受命法官獨任改行
簡式審判程序審理，判決如下：
    主    文
甲○○連續施用第一級毒品，處有期徒刑陸月，如易科罰金，以
佰元折算壹日。緩刑年，緩刑期內並付保護管束。
扣案之注射針筒貳支、杓子壹支，均沒收。
    犯罪事實
一、甲○○曾因施用毒品案件，經依本院91年度毒聲字第2544號
    裁定送勒戒處所進行觀察、勒戒後，認有繼續施用毒品傾向
    ，經本院以91年度毒聲字第2766號裁定令入戒治處所施以強
    制戒治，於民國91年12月03日進入臺灣臺中戒治所接受強制
    戒治，嗣因執行成效良好，經本院以92年度毒聲字第1570號
    裁定停止強制戒治，所餘戒治期間並付保護管束，於92年07
    月22日停止戒治釋放出所，於92年10月01日強制戒治期滿，
    由臺灣臺中地方法院檢察署檢察官於92年11月06日以92年度
    戒毒偵字第360號為不起訴處分確定。
二、甲○○仍不知徹底戒絕，於前開強制戒治執行完畢釋放後 5
    年內，竟基於施用第一級毒品海洛因之概括犯意，於94年03
    月間，在臺中縣沙鹿鎮○○路西勢一巷7 號其住處，以將少
    許海洛因稀釋後，置入注射針筒內，以針筒注射之方式，連
    續非法施用第一級毒品海洛因，約3 次。嗣於94年11月16日
    18時20分許，在臺中縣沙鹿鎮○○路西勢一巷7 號，為警查
    獲，並扣得甲○○所有供施用毒品使用之注射針筒2 支、杓
    子1支等物。
三、案經臺灣高等法院臺中分院發交及臺中縣警察局清水分局報
    告臺灣臺中地方法院檢察署檢察官偵查起訴。
    理    由
一、訊據被告甲○○，對於前揭時地，連續施用第一級毒品海洛
    因3 次等情，業於本院中坦認屬實，核與證人林垂言於警詢
    中之指述情節相符，而扣案之注射針筒及杓子，經送鑑定結
    果，確實檢出海洛因成分，此有行政院衛生署管制藥品管理
    局檢驗成績書1份在卷可參，並有查獲現場照片2張在卷可稽
    ，復有扣案之注射針筒2支、杓子1支為證，被告自白供述與
    現有事證相符，應堪置信。按觀察、勒戒或強制戒治執行完
    畢釋放後，5 年內再犯毒品危害防制條例第10條之罪者，檢
    察官應依法追訴，毒品危害防制條例第23條第2 項定有明文
    。被告因施用毒品案件，經依本院91年度毒聲字第2544號裁
    定送勒戒處所進行觀察、勒戒後，認有繼續施用毒品傾向，
    經本院以91年度毒聲字第2766號裁定令入戒治處所施以強制
    戒治，於91年12月03日進入臺灣臺中戒治所接受強制戒治，
    嗣因執行成效良好，經本院以92年度毒聲字第1570號裁定停
    止強制戒治，所餘戒治期間並付保護管束，於92年07月22日
    停止戒治釋放出所，於92 年10月1日強制戒治期滿，由臺灣
    臺中地方法院檢察署檢察官於92年11月06日以92年度戒毒偵
    字第360 號為不起訴處分確定等情，此有臺灣高等法院被告
    前案紀錄表1 份在卷可按，則被告於前開強制戒治執行完畢
    釋放後，5 年內再犯本件施用毒品之犯行，依現行毒品危害
    防制條例第23條第2項之規定，應予依法追訴。
    本件事證已臻明確，被告犯行，洵堪認定。
二、按海洛因係屬毒品危害防制條例所定之第一級毒品，不得非
    法施用。核被告所為，係犯毒品危害防制條例第10條第1 項
    之施用第一級毒品罪。被告為供施用而持有第一級毒品海洛
    因之低度行為，應為施用第一級毒品海洛因之高度行為所吸
    收，不另論處。又被告連續施用第一級毒品海洛因之犯行，
    其時間緊接，手段同一，所觸犯犯罪構成要件相同之罪名，
    顯係基於概括犯意而為之，為連續犯之裁判上一罪關係，應
    依刑法第56條之規定，論以一罪。爰審酌被告前因施用毒品
    之犯行，經歷觀察勒戒之機會，仍無法戒除施用毒品之惡習
    ，5 年內，猶故態復萌，再次施用毒品，無視於毒品對於自
    身健康之嚴重傷害及國家對於杜絕毒品犯罪之禁令，惟因施
    用毒品本身係屬自戕行為，對於社會所產生之潛在危害性尚
    屬輕微，且被告犯罪後業經坦承犯行，尚知悔悟，態度良好
    ，本院考量被告施用毒品海洛因之次數甚少，且被告目前罹
    病，行動不便，不可能再有施用毒品之犯行等一切情狀，量
    處如主文所示之刑，並諭知易科罰金之折算標準，以示懲儆
    。末查：被告前未曾受有期徒刑以上刑之宣告，此有臺灣高
    等法院被告前案紀錄表1 份在卷可按，被告經此偵審教訓，
    當已知所警惕，信無再犯之虞，本院審酌被告於94年08月份
    罹病後，目前行動不便，領有殘障手冊，於95年05月23日到
    院應訊時，必須仰賴支撐架始能行走至被告應訊位置，平日
    外出更須仰賴母親搭載，平日均須前往醫院進行復健，爰依
    刑法第74條第1款、第93條第1項之規定，併予諭知緩刑3 年
    ，在緩刑期內並付保護管束，用啟自新，併觀後效。
三、扣案之注射針筒2支、勺子1支，係屬被告所有供施用毒品所
    用之物，業據被告供述屬實，爰依刑法第38條第1項第2款之
    規定，併予諭知沒收。
據上論斷，應依刑事訴訟法第273條之1 第1項、第299條第1項前
段，毒品危害防制條例第10條第1 項，刑法第11條前段、第56條
、第41條第1項前段、第74條第1款、第93條第1項、第38條第1項
第2款，罰金罰鍰提高標準條例第2條，判決如主文。
中    華    民    國    95    年    6     月    6     日
                  刑事第五庭    法  官  巫淑芳
上開正本證明與原本無異。
如不服本判決，應於送達後10日內向本院提出上訴狀（須附繕本
），上訴於臺灣高等法院臺中分院。
                                書記官  王麗麗
中    華    民    國    95    年    6     月    6     日
附錄論罪科刑法條：
毒品危害防制條例第10條：
施用第一級毒品者，處6月以上5年以下有期徒刑。
施用第二級毒品者，處3年以下有期徒刑。


司法院資訊處製作；財團法人民間司法改革基金會備份。
